【裁判字號】    97,訴,541
【裁判日期】    971024
【裁判案由】    傷害
【裁判全文】
臺灣臺南地方法院刑事判決               97年度訴字第541號
公  訴  人  臺灣臺南地方法院檢察署檢察官
被      告  乙○○
                      號
選任辯護人  李永裕律師
上列被告因傷害案件，經檢察官提起公訴（97年度調偵字第259號）
，本院判決如下：
    主  文
乙○○傷害人之身體，因而致人於重傷，處有期徒刑參年貳月。
    事  實
一、乙○○於民國九十六年十一月三日上午十一時許，在臺南縣
    歸仁鄉○○村○○○路三十巷二十三號前，因細故與丙○○
    發生口角，乙○○竟基於傷害之犯意，雙手猛推丙○○之頭
    、胸部，致丙○○後仰跌倒，頭部撞擊到地面，受有頭部外
    傷併左側額葉顳葉硬膜下出血、蜘蛛膜下腔出血、上嘴唇裂
    傷一公分及腦幹池受壓迫，並有失語症及右側肢體偏癱乏力
    等重大難治之傷害。
二、案經甲○○○（丙○○之配偶）訴由台南縣警察局歸仁分局
    報請台灣台南地方法院檢察署檢察官偵查起訴。
    理  由
一、訊據被告乙○○固坦承有以雙手推被害人丙○○之頭、胸部
    ，致其後仰倒地受傷之事實，惟矢口否認有何重傷害之犯行
    ，辯稱：被害人因拿雨傘要刺伊，伊才會出手推他，伊並無
    法預見被害人倒地會有重傷害之結果；伊應有自首之適用云
    云。經查：
（一）被告自白以雙手推被害人丙○○之頭、胸部，致其後仰倒
      地受傷之事實，核與證人即告訴人甲○○○於本院審理時
      結證情節相符。
（二）按傷害致重傷罪係加重結果犯，以行為人能預見其結果為
      要件，行為人對於加重結果之發生有無可能預見，應依行
      為當時之客觀情狀，而非就行為人之主觀認識，以為判斷
      （最高法院四十七年度台上字第九二０號判例參照）。被
      告係壯年之人，以其雙手對年逾七十歲之被害人頭、胸部
      猛推，依此客觀情狀顯可預見被害人會向後仰倒致頭部受
      傷，故被害人頭部撞擊地面，受有頭部外傷併左側額葉顳
      葉硬膜下出血、蜘蛛膜下腔出血、上嘴唇裂傷一公分及腦
      幹池受壓迫，並有失語症及右側肢體偏癱乏力之傷害，應
      為被告能預見。次按其他於身體或健康有重大不治或難治
      之傷害為重傷，刑法第十條第四項第六款定有明文，被害
      人上揭傷害，造成左腦語言區功能受損致有失語症，已達
      身體有重大難治之傷害，有台南市立醫院九十七年五月三
      十日南市醫字第０九七００００三七五號函、被害人驗傷
      診斷證明書各一紙及診斷證明書二紙在卷可稽（見本院卷
      第三十六頁、警卷第九頁、九十六年度核交字第四四二六
      號偵查卷第二十五、二十六頁），自屬重傷害。
（三）綜上，被告所辯顯係卸責之詞，不足採信，事證明確，犯
      行應足認定。
二、核被告所為，係犯刑法第二百七十七條第二項後段之傷害致
    重傷罪。爰審酌被告雖因被害人拿雨傘動作而受刺激致出手
    傷人，惟僅因細故竟下重手、告訴人之傷勢，及犯罪後態度
    不佳尚無悔意、亦未與告訴人達成民事和解賠償其損害等一
    切情狀，量處如主文所示之刑，以資懲儆。另被告主張本件
    有自首之適用，惟查告訴人於九十六年十一月十二日十四時
    二十四分起至十五時十五分止接受警詢後，明確表明要提出
    本件傷害告訴後，被告始於同日十六時十二分起至十七時二
    十八分止接受警詢，顯見被告向警陳述犯罪，係在告訴人已
    提出告訴之後甚明（見警卷第一至八頁），又九十七年五月
    五日於本院行準備程序時，被告亦未主張自首之事實，復未
    就此項事實提出證據方法，再者，證人即告訴人甲○○○於
    本院審理時結證稱：「（當天警察有到場，警察是否有問事
    情是誰做的？）沒有。」、「（被告是否有向警察說是他做
    的？）我不知道被告是否有向警察說。」等語（見本院卷第
    一０二頁），綜上各節，被告要無自首之適用，附此敘明。
據上論斷，應依刑事訴訟法第二百九十九條第一項前段，刑法第
二百七十七條第二項後段，判決如主文。
本案經檢察官吳書嫺到庭執行職務
中    華    民    國    97    年    10    月    24    日
                  刑事第五庭  審判長  法  官  鍾邦久
                                      法  官  張瑛宗
                                      法  官  包梅真
以上正本證明與原本無異
如不服本判決應於收受本判後10日內向本院提出上訴書狀，並應
敘述具體理由。如未敘述上訴理由者，應於上訴期間屆滿後20日
內向本院補提理由書狀（均須按他造當事人之人數附繕本）「切
勿逕送上級法院」。
                                書記官  郭純瑜
中    華    民    國    97    年    10    月    24    日
附錄本案論罪科刑法條：
中華民國刑法第277條
（普通傷害罪）
傷害人之身體或健康者，處 3 年以下有期徒刑、拘役或 1 千元
以下罰金。
犯前項之罪因而致人於死者，處無期徒刑或 7 年以上有期徒刑；
致重傷者，處3年以上10年以下有期徒刑。


司法院資訊處製作；財團法人民間司法改革基金會備份。
